【裁判字號】    99,交抗,1452
【裁判日期】    990629
【裁判案由】    違反道路交通管理處罰條例
【裁判全文】
臺灣高等法院交通事件裁定            99年度交抗字第1452號
抗  告  人
即受處分人    甲○○
上列抗告人因違反道路交通管理處罰條例案件，不服臺灣板橋地
方法院，中華民國99年4月30日所為裁定（99年度交聲字第510號
），提起抗告，本院裁定如下：
    主  文
抗告駁回。
    理  由
一、原處分意旨略以：異議人即受處分人甲○○於民國（下同）
    98年12月15日下午6時30分許，駕駛車牌號碼AA9-155號重型
    機車，在臺北市○○路與武昌街有燈光號誌管制之交岔路口
    闖紅燈，經臺北市政府警察局中正第一分局警員掣單舉發；
    爰依道路交通管理處罰條例第53條第1項規定，裁處罰鍰新
    臺幣（下同）2700元，並依同條例第63條第1項第3款規定，
    記違規點數3點。
二、聲明異議意旨略以：異議人係於博愛路綠燈時左轉武昌街，
    原舉發機關警員應係誤判，實則當時將異議人攔停之警員，
    對於違規事實存否，尚無確信，乃隨後抵達之警員方啟明堅
    持舉發，異議人並無違規事實，爰依法聲明異議。
三、原裁定以：經查，異議人於98年12月15日下午6時30分許，
    駕駛車牌號碼AA9-155號機車，在臺北市○○路與武昌街有
    燈光號誌管制之交岔路口闖紅燈左轉，經臺北市政府警察局
    中正第一分局警員掣單舉發之事實，有臺北市政府警察局北
    市警交字第AEX984750號舉發違反道路交通管理事件通知單1
    件附卷可資佐證。異議人雖否認有何違規行為，而以前揭情
    詞置辯；惟證人即原舉發機關警員方啟明於原審訊問時具結
    證稱：「……當時我在巡邏，我人在博愛路直行到武昌街口
    ，是南往北方向，當時博愛路直行方向是紅燈，那裡有停等
    區，已經有數輛機車在停等紅燈，我們剛好到武昌街口時，
    看到異議人先左右看一下，沒有車就左轉，當時我們在她後
    方，正在行進間，她左轉後，我們開指示燈將她攔停。」、
    「我在異議人後方約1、2公尺，很近，所以不可能看錯，因
    為異議人應該沒有注意到後方的來車。」、「異議人說博愛
    路是綠燈，但我跟她說應該是看錯，她可能看到武昌街的燈
    號，因為我將她攔停後，她有回頭看，當時武昌街是綠燈。
    」、「……應該是我先去攔停異議人。」等語（見原審99年
    4月15日訊問筆錄）；衡之證人方啟明就其舉發經過，陳述
    詳盡，且與異議人素無怨隙，實無甘冒偽證罪責，杜撰不實
    ，構陷異議人之理。再者，執勤警員本其維護交通秩序職責
    所為之舉發，原屬公務員依法行使公權力之行為，應受到適
    法、正確之推定，況本件舉發過程，尚有警員楊偉志在場共
    同執行交通勤務，此據證人方啟明證述無訛，當足確保舉發
    之真實性，並於相當程度防免警員個人主觀認知之恣意性及
    差異性。此外，原審復查無其他證據足認原舉發機關警員有
    何取締疏誤之情事，異議人空言否認上情，不足採信。綜上
    ，異議人駕駛機車行經有燈光號誌管制之交岔路口闖紅燈之
    違規行為，事證明確，原處分機關依道路交通管理處罰條例
    第53條第1項規定，裁處罰鍰2700元，並依同條例第63 條第
    1項第3款規定，記違規點數3點，核無違誤。從而，本件異
    議為無理由，應予駁回。
四、抗告意旨略以：伊並未紅燈左轉，而是綠燈左轉，伊並無違
    規情事，且伊跟員警爭執後，並未在罰單上簽名，罰單上戶
    籍地址、日期亦有錯誤云云。
五、本院查：
（一）按汽車駕駛人，行經有燈光號誌管制之交岔路口闖紅燈者
      ，處新臺幣1800元以上5400元以下罰鍰，並記違規點數3
      點，道路交通管理處罰條例第53條第1項、第63條第1項第
      3款分別定有明文。
（二）抗告人即受處分人甲○○於98年12月15日下午6時30分許
      ，駕駛車牌號碼AA9-155號機車，在臺北市○○路與武昌
      街有燈光號誌管制之交岔路口闖紅燈，經警舉發，此有臺
      北市政府警察局舉發違反道路交通管理事件通知單1張在
      卷可稽（見原審卷第8頁），復經本件舉發員警方啟明到
      庭具結證述無誤，是抗告人本件違規事實明確。
（三）雖抗告人以前詞置辯，惟查，本件舉發警員即證人方啟明
      就本件舉發經過，已於原審陳述詳盡，並經具結，復與異
      議人素無怨隙，當無甘冒偽證罪責之虞，其證言當屬信實
      而可採；又本件臺北市政府警察局舉發違反道路交通管理
      事件通知單上之抗告人地址，雖先有誤寫，然亦經當場更
      正，日期亦無錯誤；再抗告人是否簽收舉發通知單，要與
      違規事實之認定無涉。從而，本件交通違規情節明確，原
      處分機關依道路交通管理處罰條例第53條第1項規定，裁
      處罰鍰2700元，並依同條例第63條第1項第3款規定，記違
      規點數3點，核無違誤。原審法院駁回抗告人之聲明異議
      ，經核尚無不合。抗告意旨仍以前開陳詞指摘原裁定不當
      ，為無理由，應予駁回。
據上論斷，應依道路交通管理處罰條例第89條，道路交通案件處
理辦法第26條，刑事訴訟法第412條，裁定如主文。
中    華    民    國    99    年    6     月    29    日
                  交通法庭審判長法  官  高明哲
                                法  官  林洲富
                                法  官  高玉舜
以上正本證明與原本無異。
不得再抗告。
                                書記官  許雅淩
中    華    民    國    99    年    6     月    30    日

司法院資訊處製作；財團法人民間司法改革基金會備份。
